【裁判字號】    95,毒抗,45
【裁判日期】    950123
【裁判案由】    毒品危害防制條例
【裁判全文】
臺灣高等法院刑事裁定                  95年度毒抗字第45號
抗  告  人  甲○○
上列抗告人因毒品危害防制條例案件，不服臺灣士林地方法院
中華民國94年12月13日裁定（94年度毒聲字第605號），提起抗
告，本院裁定如下：
    主  文
抗告駁回。
    理  由
一、抗告意旨略以：抗告人固於九十年間施用毒品，惟於九十二
    年覓得工作後，即未再施用，此由驗尿報告呈陰性反應，可
    得證明，且抗告人負擔家計，請勿令觀察勒戒。至於檢驗報
    告雖認抗告人尿液含有少量安非他命，惟此或屬抗告人誤食
    相關西藥，或吸二手煙所致，何況上開含量極少，遠低於標
    準公告值，應不屬二級毒品，且不具成隱性、濫用性、及危
    害性，當無繼續施用毒品傾向，依毒品危害防制條例第二十
    條第二項規定，自無觀察勒戒必要，而抗告人有正當工作，
    實不宜觀察勒戒，請撤銷原裁定等語。
二、原裁定略以：（一）聲請意旨以：被告甲○○基於施用第二
    級毒品安非他命之概括犯意，自民國九十年六月間某日起至
    九十四年五月六日中午某時止，連續在台北市○○區○○街
    三七號四樓住處及姓名年籍不詳綽號「阿斌」之友人在台北
    縣三重市○○街住處等地，施用第二級毒品安非他命，嗣於
    同年六月八日上午八時許，為警持搜索票在台北市○○區○
    ○街三七號四樓查獲之事實，業據被告坦承不諱，且有安非
    他命殘渣袋十一只、吸食器一組、玻璃球二個扣案足憑，足
    認被告有施用第二級毒品之犯行，爰聲請將被告送勒戒處所
    觀察、勒戒等語。（二）經查：上開聲請事實，業據被告甲
    ○○於警局初詢及偵查中坦承不諱，並有安非他命殘渣袋、
    吸食器、玻璃球扣案足憑，堪予採信。雖被告於九十四年六
    月八日當日為警查獲後所採尿液，經送台灣檢驗科技股份有
    限公司，以酵素免疫分析法初驗後，再以最精密之氣相層析
    質譜儀法進行確認檢驗，結果雖呈安非他命陰性反應，有該
    公司出具之濫用藥物尿液檢驗報告附卷可稽，然查，尿液中
    經檢出毒品代謝物反應，固可證明該尿液排放者於採尿前有
    施用毒品之行為，然施用毒品後，或因施用量甚微，或隨個
    人身體代謝速度之差異，以致事後無法由尿液中檢出判斷尿
    液呈毒品陽性反應所需之代謝物量，並非全無可能，是本件
    尚不得僅以驗尿結果未呈毒品陽性反應，即否定被告施用毒
    品之事實，參以由上開台灣檢驗科技股份有限公司出具之檢
    驗報告觀之，被告尿液檢體之安非他命濃度為82ng/ml 、甲
    基安非他命濃度為121ng/ml，並非全未檢出安非他命代謝物
    ，僅因未達行政院衛生署公告值500ng/ml，始經判定為陰性
    反應，惟其尿液既經檢出安非他命及甲基安非他命之成分，
    因此，不能以該檢驗報告，據為否定被告施用毒品安非他命
    犯行。綜上，被告施用安非他命犯行行，堪予認定。
    因認，本件聲請，於法相符，應予准許，爰依毒品危害防制
    條例第二十條第一項規定，裁定命甲○○送勒戒處所觀察、
    勒戒等語。核無不符。
三、經查：原裁定已說明，認定被告施用第二級毒品之理由，並
    詳細說明檢驗報告固呈安非他命陰性反應，惟該尿液確殘留
    有安非他命，因此該檢驗不足為抗告人有利之認定，核無不
    合，抗告人猶執陳辭，再為爭執，實不足採，至抗告人指稱
    ：雖抗告人尿液含有少量安非他命，惟此或屬抗告人誤食相
    關西藥，或吸二手煙所致，何況上開含量極少，遠低於標準
    公告值，應不屬二級毒品，且不具成隱性、濫用性、及危害
    性，當無繼續施用毒品傾向，依毒品危害防制條例第二十條
    第二項規定，自無觀察勒戒必要等語，倘抗告人果真誤食或
    吸二手煙，衡情自當於警詢，即會陳明，何以未如此？反而
    自承施用？是其所辯，已難輕信，何況，又無證據可佐，實
    不足採，至於所謂尿液安非他命含量低於公告，即非第二級
    毒品，無須觀察勒戒等語，無非自解法律，尚有誤會，另有
    關有正當工作，須負擔家計等，亦非抗告之正當理由，是本
    件抗告，並無理由，應予駁回。
三、據上論結，應依刑事訴訟法第四百十二條，裁定如主文。
中    華    民    國    95    年    1     月    23    日
                  刑事第十八庭  審判長法  官  溫耀源
                                      法  官  段景榕
                                      法  官  周政達
以上正本證明與原本無異。
不得再抗告。
                                      書記官  陳菊珍
中    華    民    國    95    年    1     月    24    日


司法院資訊處製作；財團法人民間司法改革基金會備份。
